---
#title: _key
#author: "Jheynner Adler Castro Rojas"
#date: "22/9/2021"
output: 
  word_document:
    reference_docx: template.docx
params:
  my_class: "Distrital"
  dpto: "HUANUCO"
  prov: "PACHITEA"
  dist: "UMARI"
  
---

```{r setup, include=FALSE}
knitr::opts_chunk$set(echo = TRUE)
mod<-params$my_class
dpto<-params$dpto
prov<-params$prov
dist<-params$dist
titulo<-dplyr::case_when(mod=="Nacional"~"NACIONAL",
                         mod=="Departamental"~paste("DEPARTAMENTO",dpto),
                         mod=="Provincial"~paste("PROVINCIA",prov,"- DEPARTAMENTO",dpto),
                         mod=="Distrital"~paste("DISTRITO",dist,"- PROVINCIA",prov,"- DEPARTAMENTO",dpto))
months<-data.frame(
  en=c("JANUARY","FEBRUARY","MARCH","APRIL","MAY","JUNE","JULY","AUGUST","SEPTEMBER","OCTOBER","NOVEMBER","DECEMBER"),
  es=c("ENERO","FEBRERO","MARZO","ABRIL","MAYO","JUNIO","JULIO","AGOSTO","SETIEMBRE","OCTUBRE","NOVIEMBRE","DICIEMBRE"))
```

###### "Decenio de la Igualdad de oportunidades para mujeres y hombres"

# ESTRATEGIA CIERRE DE BRECHA DIGITAL 
# `r titulo`


## CRITERIOS DE FOCALIZACIÓN CIERRE DE BRECHA DIGITAL (CBD) FASE I

El **Decreto Supremo N.º 006-2020-MINEDU y su Fe de Erratas[^1]**, definen los criterios de focalización de la estrategia **“Cierre de Brecha Digital” Fase I**, beneficiando a los estudiantes y docentes de los servicios educativos priorizados, **establecido en el artículo 7**, que incluyen a los estudiantes y docentes de 4to a 6to de primaria y de 1ero a 5to de secundaria que pertenezcan a la zona rural y en la zona urbana quintil 1 y 2 de pobreza y que además para la Fase I se cumplan con lo establecido en los siguientes criterios de focalización.


Para la incorporación de internet móvil en la tableta con contenido pedagógico digital, adicional a los criterios mencionados anteriormente, el D.S. N.º 006-2020-MINEDU y su Fe de Erratas refieren que, en el caso de estudiantes, “estar matriculado en un servicio educativo ubicado en un centro poblado con cobertura de internet 3G o superior”; y en el caso de docentes, “contar con plaza nombrada o contratada en un servicio educativo ubicado en un centro poblado con cobertura de internet 3G o superior” usando como fuente de información los registros de conectividad a internet por centro poblado del Ministerio de Transporte y Comunicaciones (MTC) al tercer trimestre de 2019.


Para la incorporación de un cargador solar a la tableta con contenido pedagógico, tanto en el caso de estudiantes y docentes, el D.S. N.º 006-2020-MINEDU refiere que se necesita ser miembro de un hogar que no cuente con ningún tipo de fuente de energía eléctrica usando como fuente de información el Censo Educativo 2019, Modulado complementario MINEDU del Sistema Integrado de Gestión Administrativa al 27 de marzo del 2020, Semáforo Escuela 2019, Operativo Pre-BIAE 2020 MINEDU y Censo de Población y Vivienda 2017.

[^1]:Emitido en el marco del DL 1465 - Decreto Legislativo que establece disposiciones que garanticen la continuidad del servicio educativo en la educación básica y superior en todas sus modalidades, en el marco de las acciones preventivas y de control ante el riesgo de propagación del COVID-19.


```{r echo=FALSE,include=FALSE }
library(flextable)
library(tidyverse)
library(janitor)
load("./CBD.rdata")
load("./data_consolidada.rdata")
digitos<-function(x){
  m<-format(x,big.mark = ",")
  return(m)
}

texto<-function(valor,porc,tipo){
  oracion<-dplyr::case_when(
    #INSTITUCIONES: 0
    valor == "0" & tipo == 0 ~ "ninguna institución educativa",
    valor == "1" & tipo == 0 ~ paste("**",valor," institución educativa**",sep=""),
    tipo == 0 ~ paste("**",valor," instituciones educativas**",sep=""),
    #TABLETAS: 1
    valor == "0" & tipo == 1 ~ "ninguna tableta",
    valor == "1" & tipo == 1 ~ paste("**",valor," tableta**",sep=""),
    tipo == 1 ~ paste("**",valor," tabletas**",sep=""),
    #PLANES: 2
    valor == "0" & tipo == 2 ~ "ninguna tableta que incluya plan de datos",
    valor == "1" & tipo == 2 ~ paste("**",valor," (",porc,"%) tableta que incluye plan de datos**",sep=""),
    tipo == 2 ~ paste("**",valor," (",porc,"%) tabletas que incluye planes de datos**",sep=""),
    #CARGADORES: 3
    valor == "0" & tipo == 3 ~ "ningún cargador solar",
    valor == "1" & tipo == 3 ~ paste("**",valor," (",porc,"%) cargador solar**",sep=""),
    tipo == 3 ~ paste("**",valor," (",porc,"%) cargadores solares**",sep=""),
    #ESTUDIANTES: 4
    valor == "0" & tipo == 4 ~ "ninguna correspondiente a estudiantes",
    valor == "1" & tipo == 4 ~ paste("**",valor," (",porc,"%) corresponde a un estudiante**",sep=""),
    tipo == 4 ~ paste("**",valor," (",porc,"%) corresponden a estudiantes**",sep=""),
    #ESTUDIANTES: 5
    valor == "0" & tipo == 5 ~ "ninguna a docentes",
    valor == "1" & tipo == 5 ~ paste("**",valor," (",porc,"%) a un docente**",sep=""),
    tipo == 5 ~ paste("**",valor," (",porc,"%) a docentes**",sep=""),
    )
  return(oracion)
}

dff1 <-programados %>%
      filter(if(mod == "Nacional") T
             else if (mod == "Departamental") Departamento == dpto
             else if (mod == "Provincial") Departamento == dpto & Provincia == prov
             else if (mod == "Distrital") Departamento == dpto & Provincia == prov & Distritos == dist)
contaf1 <-dff1 %>% 
        summarise(
          c000=n(),
          c000d=digitos(c000),
          c000T=texto(c000d,NA,0),#texto instituciones
          c001=sum(TABLETAS),
          c001d=digitos(c001),
          c001T=texto(c001d,NA,1), #texto tabletas
          c001_1=sum(TABLETAS.ESTUDIANTE),
          p001_1=round(c001_1/c001*100,2),
          c001_1d=digitos(c001_1),
          c001_1T=texto(c001_1d,p001_1,4), #texto tabletas estudiantes
          c001_2=sum(TABLETAS.DOCENTE),
          p001_2=round(c001_2/c001*100,2),
          c001_2d=digitos(c001_2),
          c001_2T=texto(c001_2d,p001_2,5), #texto tabletas docentes
          c002=sum(PLANES),
          p002=round(c002/c001*100,2),
          c002d=digitos(c002),
          c002T=texto(c002d,p002,2), #texto planes de datos
          c002_1=sum(PLANES.ESTUDIANTE),
          p002_1=round(c002_1/c002*100,2),
          c002_1d=digitos(c002_1),
          c002_1T=texto(c002_1d,p002_1,4), #texto planes de datos estudiantes
          c002_2=sum(PLANES.DOCENTE),
          p002_2=round(c002_2/c002*100,2),
          c002_2d=digitos(c002_2),
          c002_2T=texto(c002_2d,p002_2,5), #texto planes de datos docentes
          c003=sum(CARGADORES),
          p003=round(c003/c001*100,2),
          c003d=digitos(c003),
          c003T=texto(c003d,p003,3), #texto cargadores solares
          c003_1=sum(CARGADORES.ESTUDIANTE),
          p003_1=round(c003_1/c003*100,2),
          c003_1d=digitos(c003_1),
          c003_1T=texto(c003_1d,p003_1,4), #texto cargadores solares estudiantes
          c003_2=sum(CARGADORES.DOCENTE),
          p003_2=round(c003_2/c003*100,2),
          c003_2d=digitos(c003_2),
          c003_2T=texto(c003_2d,p003_2,5), #texto cargadores solares docentes
          )

ubicacion<-
  case_when(mod == "Nacional"~"a nivel **Nacional**",
            mod == "Departamental"~paste("en el departamento de **",dpto,"**",sep=""),
            mod == "Provincial"~paste("en la provincia de **",prov,"** del departamento de **",dpto,"**",sep=""),
            mod == "Distrital"~paste("en el distrito de **",dist,"** de la provincia **",prov,"** del departamento de **",dpto,"**",sep=""))

tabletasP2<-ifelse(contaf1$c001>0,
                   paste("Como resultado de la focalización[^2] de la estrategia de **\"Cierre de Brecha Digital\" en la Fase I**, ",ubicacion," se tiene programado ",contaf1$c001T,", de las cuales, ",contaf1$c001_1T," y ",contaf1$c001_2T,". Atendiendo a ",contaf1$c000T,".",sep=""),
                   paste("Como resultado de la focalización[^2] de la estrategia de **\"Cierre de Brecha Digital\" en la Fase I**, ",ubicacion," no se tiene ningún dispositivo electrónico programado.",sep=""))

planesP2<-ifelse(contaf1$c002>0,
                 paste("Se programó ",contaf1$c002T,"[^3], que representa el **",contaf1$p002,"%** del total tabletas programadas, de los cuales ", contaf1$c002_1T," y ",contaf1$c002_2T,".",sep=""),
                 "") 

subindiceP2<-ifelse(contaf1$c002>0,
                    "[^3]:Cantidad de planes de datos cuyo servicio finalizó el 15 de diciembre del 2021.",
                    "")

cargadoresP2<-ifelse(contaf1$c003>0,
                     paste("Se programó ",contaf1$c003T," que representa el **",contaf1$p003,"%** del total tabletas programadas, de los cuales, ",contaf1$c003_1T," y ",contaf1$c003_2T,".",sep=""),
                     "")

```

## RESULTADO DE LA FOCALIZACIÓN DE CIERRE DE BRECHA DIGITAL FASE I

`r tabletasP2`

`r planesP2`

`r cargadoresP2`

[^2]:La base de datos que implementa la focalización de la Fase I fue remitida a DITE por la Unidad de Estadística del Minedu con MEMORANDUM 00083-2020-MINEDU/SPE-OSEE.
`r subindiceP2`

```{r echo=FALSE,warning=FALSE,message=FALSE}

  if(mod!="Nacional"){
    tabla01<-dff1 %>%
      group_by(UGEL) %>%
      summarise(IIEE=n(),
                TOTAL_t=sum(TABLETAS),EST_t=sum(TABLETAS.ESTUDIANTE),DOC_t=sum(TABLETAS.DOCENTE),
                TOTAL_p=sum(PLANES),EST_p=sum(PLANES.ESTUDIANTE),DOC_p=sum(PLANES.DOCENTE),
                TOTAL_c=sum(CARGADORES),EST_c=sum(CARGADORES.ESTUDIANTE),DOC_c=sum(CARGADORES.DOCENTE)) 
  }else{
      tabla01<-dff1 %>%
        rename(DEPARTAMENTO=Departamento) %>%
      group_by(DEPARTAMENTO) %>%
      summarise(IIEE=n(),
                TOTAL_t=sum(TABLETAS),EST_t=sum(TABLETAS.ESTUDIANTE),DOC_t=sum(TABLETAS.DOCENTE),
                TOTAL_p=sum(PLANES),EST_p=sum(PLANES.ESTUDIANTE),DOC_p=sum(PLANES.DOCENTE),
                TOTAL_c=sum(CARGADORES),EST_c=sum(CARGADORES.ESTUDIANTE),DOC_c=sum(CARGADORES.DOCENTE))
  }
  pie<-dff1 %>%
      summarise(X="TOTAL GENERAL",
                IIEE=n(),
                TOTAL_t=sum(TABLETAS),EST_t=sum(TABLETAS.ESTUDIANTE),DOC_t=sum(TABLETAS.DOCENTE),
                TOTAL_p=sum(PLANES),EST_p=sum(PLANES.ESTUDIANTE),DOC_p=sum(PLANES.DOCENTE),
                TOTAL_c=sum(CARGADORES),EST_c=sum(CARGADORES.ESTUDIANTE),DOC_c=sum(CARGADORES.DOCENTE))
  if(mod!="Nacional"){tabla<-flextable(tabla01,cwidth = c(1.1,rep(.54,10)))}else{tabla<-flextable(tabla01,cwidth = c(0.9,rep(.6,10)))}
  
  tabla<-add_header_row(tabla,
                        colwidths = c(1,1,3,3,3),
                        values = c(ifelse(mod!="Nacional","UGEL","DEPARTAMENTO"),"IIEE", 
                                   "TABLETAS","PLANES DE DATOS","CARGADORES SOLARES"),
                        top = T )
  tabla<-add_footer_row(tabla,values = pie,colwidths = rep(1,11))
  tabla<-theme_vanilla(tabla)
  tabla <- merge_v(tabla,j = c(ifelse(mod!="Nacional","UGEL","DEPARTAMENTO")),part = "header")
  tabla <- merge_v(tabla,j = c("IIEE"),part = "header")
  tabla<-set_header_labels( tabla, Departamento="DEPARTAMENTO",
                            UGEL = "UGEL",IIEE="IIEE",
                            TOTAL_t="TOTAL",EST_t="EST",DOC_t="DOC",
                            TOTAL_p="TOTAL",EST_p="EST",DOC_p="DOC",
                            TOTAL_c="TOTAL",EST_c="EST",DOC_c="DOC")
  
  tabla<-align(tabla,align = "center",part = "header")
  tabla<-fontsize(tabla,size = 7,part = "header")
  tabla<-fontsize(tabla,size = 7,part = "body")
  tabla<-fontsize(tabla,size = 7,part = "footer")
  tabla<-bg(tabla,bg = "#8EA9DB",part = "footer")
  tabla<-bg(tabla,bg = "#8EA9DB",part = "header")
  tabla<-align(tabla,j=c(2:11),align = "right",part = "footer")
if(contaf1$c001>0)
  tabla
  
```

## CRITERIOS DE FOCALIZACIÓN CIERRE DE BRECHA DIGITAL (CBD) FASE II
Mediante el **Decreto Supremo N.º 016-2020-MINEDU[^1], que define la Fase II** de la estrategia **“Cierre de Brecha Digital”, cumpliendo con priorizar a los estudiantes y docentes que no fueron atendidos en la Fase I**; cabe resaltar que estos beneficiarios deben cumplir con los criterios de focalización definidos en el **Decreto Supremo N.º 006-2020-MINEDU y su Fe de Erratas**.

```{r echo=FALSE,include=FALSE }

f2 <-data_consolidada %>% 
      filter(FASE2==1)%>%
      filter(if(mod == "Nacional") T
             else if (mod == "Departamental") D_DPTO == dpto
             else if (mod == "Provincial") D_DPTO == dpto & D_PROV == prov
             else if (mod == "Distrital") D_DPTO == dpto & D_PROV == prov & D_DIST == dist)

contaf2 <- 
  f2 %>% 
  summarise(c000=n(),
            c000d=digitos(c000),
            c000T=texto(c000d,NA,0),#texto instituciones
            c001=sum(F2_Tabletas,na.rm=T),
            c001d=digitos(c001),
            c001T=texto(c001d,NA,1), #texto tabletas
            c001_1=sum(F2_Estudiantes,na.rm=T),
            p001_1=round(c001_1/c001*100,2),
            c001_1d=digitos(c001_1),
            c001_1T=texto(c001_1d,p001_1,4), #texto tabletas estudiantes
            c001_2=sum(F2_Docentes,na.rm=T),
            p001_2=round(c001_2/c001*100,2),
            c001_2d=digitos(c001_2),
            c001_2T=texto(c001_2d,p001_2,5), #texto tabletas docentes
            c002=sum(F2_Internet,na.rm=T),
            p002=round(c002/c001*100,2),
            c002d=digitos(c002),
            c002T=texto(c002d,p002,2), #texto planes de datos
            c002_1=sum(F2_Estudiantes_Internet,na.rm=T),
            p002_1=round(c002_1/c002*100,2),
            c002_1d=digitos(c002_1),
            c002_1T=texto(c002_1d,p002_1,4), #texto planes de datos estudiantes
            c002_2=sum(F2_Docentes_Internet,na.rm=T),
            p002_2=round(c002_2/c002*100,2),
            c002_2d=digitos(c002_2),
            c002_2T=texto(c002_2d,p002_2,5), #texto planes de datos docentes
            c003=sum(F2_Ncargador,na.rm=T),
            p003=round(c003/c001*100,2),
            c003d=digitos(c003),
            c003T=texto(c003d,p003,3), #texto cargadores solares
            c003_1=sum(F2_Estudiantes_Ncargador,na.rm=T),
            p003_1=round(c003_1/c003*100,2),
            c003_1d=digitos(c003_1),
            c003_1T=texto(c003_1d,p003_1,4), #texto cargadores solares estudiantes
            c003_2=sum(F2_Docentes_Ncargador,na.rm=T),
            p003_2=round(c003_2/c003*100,2),
            c003_2d=digitos(c003_2),
            c003_2T=texto(c003_2d,p003_2,5), #texto cargadores solares docentes
            )

tabletasP4<-ifelse(contaf2$c001>0,
                   paste("Como resultado de la focalización de la estrategia de **\"Cierre de Brecha Digital\", en la Fase II[^4]**, ",ubicacion," se programó la entrega de ",contaf2$c001T,", de las cuales, ",contaf2$c001_1T," y ",contaf2$c001_2T,". Atendiendo a ",contaf2$c000T,".",sep=""),
                   paste("Como resultado de la focalización de la estrategia de **\"Cierre de Brecha Digital\", en la Fase II[^4]**, ",ubicacion," no se tiene ningún dispositivo electrónico programado.",sep=""))

planesP4<-ifelse(contaf2$c002>0,
                 paste("Se programó la entrega de ",contaf2$c002T," que representa el **",contaf2$p002,"%** del total tabletas programadas para la Fase II, de los cuales, ",contaf2$c002_1T," y ",contaf2$c002_2T,".",sep=""),
                 "")

cargadoresP4<-ifelse(contaf2$c003>0,
                     paste("Se programó la entrega de ",contaf2$c003T," que representa el **",contaf2$p003,"%** del total tabletas programadas para la Fase II, de los cuales, ",contaf2$c003_1T," y ",contaf2$c003_2T,".",sep=""),
                     "")


```

##	RESULTADO DE LA FOCALIZACIÓN DE CIERRE DE BRECHA DIGITAL FASE II

`r tabletasP4`

`r planesP4`

`r cargadoresP4`

[^4]:La focalización de la Fase II, fue remitida a DITE por la UE con Memorándum N.º 00005-2021-MINEDU/SPE-O-SEE e Informe Técnico de Resultados N° 00001-MINEDU/SPE-OSEE-UE de fecha 08-01-2021.\newpage

```{r echo=FALSE,warning=FALSE,message=FALSE,}


  if(mod!="Nacional"){
    tabla02<-f2 %>%
      rename("UGEL"="D_DREUGEL") %>%
      group_by(UGEL) %>%
      summarise(IIEE=n(),
                TOTAL_t=sum(F2_Tabletas,na.rm = T),
                EST_t=sum(F2_Estudiantes,na.rm = T),DOC_t=sum(F2_Docentes,na.rm = T),
                TOTAL_p=sum(F2_Internet,na.rm = T),
                EST_p=sum(F2_Estudiantes_Internet,na.rm = T),DOC_p=sum(F2_Docentes_Internet,na.rm = T),
                TOTAL_c=sum(F2_Ncargador,na.rm = T),
                EST_c=sum(F2_Estudiantes_Ncargador,na.rm = T),DOC_c=sum(F2_Docentes_Ncargador,na.rm = T))
    pie<-f2 %>%
      summarise(UGEL="TOTAL GENERAL",
                IIEE=n(),
                TOTAL_t=sum(F2_Tabletas,na.rm = T),
                EST_t=sum(F2_Estudiantes,na.rm = T),DOC_t=sum(F2_Docentes,na.rm = T),
                TOTAL_p=sum(F2_Internet,na.rm = T),
                EST_p=sum(F2_Estudiantes_Internet,na.rm = T),DOC_p=sum(F2_Docentes_Internet,na.rm = T),
                TOTAL_c=sum(F2_Ncargador,na.rm = T),
                EST_c=sum(F2_Estudiantes_Ncargador,na.rm = T),DOC_c=sum(F2_Docentes_Ncargador,na.rm = T))
  }else{
        tabla02<-f2 %>%
          rename("DEPARTAMENTO"="D_DPTO") %>%
          group_by(DEPARTAMENTO) %>%
          summarise(IIEE=n(),
                    TOTAL_t=sum(F2_Tabletas,na.rm = T),
                    EST_t=sum(F2_Estudiantes,na.rm = T),DOC_t=sum(F2_Docentes,na.rm = T),
                    TOTAL_p=sum(F2_Internet,na.rm = T),
                    EST_p=sum(F2_Estudiantes_Internet,na.rm = T),DOC_p=sum(F2_Docentes_Internet,na.rm = T),
                    TOTAL_c=sum(F2_Ncargador,na.rm = T),
                    EST_c=sum(F2_Estudiantes_Ncargador,na.rm = T),DOC_c=sum(F2_Docentes_Ncargador,na.rm = T))
        pie<-f2 %>%
          summarise(DEPARTAMENTO="TOTAL GENERAL",
                    IIEE=n(),
                    TOTAL_t=sum(F2_Tabletas,na.rm = T),
                    EST_t=sum(F2_Estudiantes,na.rm = T),DOC_t=sum(F2_Docentes,na.rm = T),
                    TOTAL_p=sum(F2_Internet,na.rm = T),
                    EST_p=sum(F2_Estudiantes_Internet,na.rm = T),DOC_p=sum(F2_Docentes_Internet,na.rm = T),
                    TOTAL_c=sum(F2_Ncargador,na.rm = T),
                    EST_c=sum(F2_Estudiantes_Ncargador,na.rm = T),DOC_c=sum(F2_Docentes_Ncargador,na.rm = T))
    }
  tabla<-flextable(tabla02,cwidth = c(1.1,rep(.53,10)))
  if(mod!="Nacional"){
    tabla<-add_header_row(tabla,
                          colwidths = c(1,1,3,3,3),
                          values = c("UGEL","IIEE", 
                                     "TABLETAS","PLANES DE DATOS","CARGADORES SOLARES"),
                          top = T )
  }else{
      tabla<-add_header_row(tabla,
                            colwidths = c(1,1,3,3,3),
                            values = c("DEPARTAMENTO","IIEE", 
                                       "TABLETAS","PLANES DE DATOS","CARGADORES SOLARES"),
                            top = T )
  }
  
  tabla<-add_footer_row(tabla,values = pie,colwidths = rep(1,11))
  tabla<-theme_vanilla(tabla)
  tabla <- merge_v(tabla,j = c(ifelse(mod!="Nacional","UGEL","DEPARTAMENTO")),part = "header")
  tabla <- merge_v(tabla,j = c("IIEE"),part = "header")
  tabla<-set_header_labels( tabla, DEPARTAMENTO="DEPARTAMENTO",UGEL = "UGEL",IIEE="IIEE",
                            TOTAL_t="TOTAL",EST_t="EST",DOC_t="DOC",
                            TOTAL_p="TOTAL",EST_p="EST",DOC_p="DOC",
                            TOTAL_c="TOTAL",EST_c="EST",DOC_c="DOC")
  tabla<-align(tabla,align = "center",part = "header")
  tabla<-fontsize(tabla,size = 7,part = "header")
  tabla<-fontsize(tabla,size = 7,part = "body")
  tabla<-bg(tabla,bg = "#8EA9DB",part = "header")
  tabla<-fontsize(tabla,size = 7,part = "footer")
  tabla<-bg(tabla,bg = "#8EA9DB",part = "footer")
  tabla<-align(tabla,j=c(2:11),align = "right",part = "footer")
if(contaf2$c002>0)
  tabla
  
```


```{r echo=FALSE,warning=FALSE,message=FALSE}
fechaf1 <- toupper(format(as.Date(actualizacion),"%d de %B del %Y"))
fechaf1 <- str_replace(fechaf1,months$en,months$es)[!str_replace(fechaf1,months$en,months$es)==fechaf1]
fechaf1 <- ifelse(is_empty(fechaf1),toupper(format(as.Date(actualizacion),"%d de %B del %Y")),fechaf1)
entregf1 <- 
  dff1 %>% 
  summarise(c000=sum(ifelse(EN.IIEE>0,1,0)),
            c000d=digitos(c000),
            c001=sum(EN.IIEE),
            c000T=texto(c000d,NA,0),#texto instituciones
            p001=round(c001/contaf1$c001*100,2),
            c001d=digitos(c001),
            c001T=texto(c001d,NA,1), #texto tabletas
            c001_1=sum(EN.IIEE.ESTUDIANTE),
            p001_1=round(c001_1/contaf1$c001*100,2),
            c001_1d=digitos(c001_1),
            c001_1T=texto(c001_1d,p001_1,4), #texto tabletas estudiantes
            c001_2=sum(EN.IIEE.DOCENTE),
            p001_2=round(c001_2/c001*100,2),
            c001_2d=digitos(c001_2),
            c001_2T=texto(c001_2d,p001_2,5), #texto tabletas docentes
            c002=sum(EN.IIEE.PLANES),
            p002=100,#PARACAMBIAR
            c002d=digitos(c002),
            c002T=texto(c002d,p002,2), #texto planes de datos
            c002_1=sum(EN.IIEE.PLANES.ESTUDIANTE),
            p002_1=round(c002_1/c002*100,2),
            c002_1d=digitos(c002_1),
            c002_1T=texto(c002_1d,p002_1,4), #texto planes de datos estudiantes
            c002_2=sum(EN.IIEE.PLANES.DOCENTE),
            p002_2=round(c002_2/c002*100,2),
            c002_2d=digitos(c002_2),
            c002_2T=texto(c002_2d,p002_2,5), #texto planes de datos docentes
            c003=sum(EN.IIEE.CARGADORES),
            p003=round(c003/contaf1$c003*100,2),
            c003d=digitos(c003),
            c003T=texto(c003d,p003,3), #texto cargadores solares
            c003_1=sum(EN.IIEE.CARGADORES.ESTUDIANTE),
            p003_1=round(c003_1/c003*100,2),
            c003_1d=digitos(c003_1),
            c003_1T=texto(c003_1d,p003_1,4), #texto cargadores solares estudiantes
            c003_2=sum(EN.IIEE.CARGADORES.DOCENTE),
            p003_2=round(c003_2/c003*100,2),
            c003_2d=digitos(c003_2),
            c003_2T=texto(c003_2d,p003_2,5), #texto cargadores solares docentes
            )


if(entregf1$c001>0){
  entregasP5<-paste("A la fecha se ha entregado ",entregf1$c001T," de la Fase I, que representa el **",entregf1$p001,"%** del total de tabletas; de las cuales, ",entregf1$c001_1T," y ",entregf1$c001_2T,". ",ifelse(entregf1$c002>0,paste("A su vez, ",entregf1$c002T,", de los cuales, ",entregf1$c002_1T," y ",entregf1$c002_2T,". ",sep=""),""),ifelse(entregf1$c003>0,paste("Y ",entregf1$c003T,", de los cuales, ",entregf1$c003_1T," y ",entregf1$c003_2T,".",sep=""),"")," Atendiendo a ",entregf1$c000T,".",sep="")
  pendienteP5<-"Así mismo, a la fecha, ninguna tableta ni sus complementos queda pendiente de entrega en la Fase I."
}else{
  entregasP5<-tabletasP2
  pendienteP5<-""
}


```

## DISTRIBUCIÓN Y ENTREGA AL `r fechaf1 `[^5] EN LA FASE I
`r entregasP5`

`r pendienteP5`

[^5]:De acuerdo al Memorando N.º 012-2021-MINEDU/VMGP (10.02.2021), la distribución y entrega de tabletas y sus complementos está a cargo de DIGERE. La fuente de información del presente acápite es la información remitida vía correo por la DIGERE hacia DITE conforme el avance de tabletas y sus complementos.

```{r echo=FALSE,warning=FALSE,message=FALSE}

  if(mod!="Nacional"){
    tabla03<-dff1 %>%
      group_by(UGEL) %>%
      summarise(IIEE=sum(ifelse(EN.IIEE>0,1,0)),
                TOTAL_t=sum(EN.IIEE,na.rm = T),
                EST_t=sum(EN.IIEE.ESTUDIANTE,na.rm = T),DOC_t=sum(EN.IIEE.DOCENTE,na.rm = T),
                TOTAL_p=sum(EN.IIEE.PLANES,na.rm = T),
                EST_p=sum(EN.IIEE.PLANES.ESTUDIANTE,na.rm = T),DOC_p=sum(EN.IIEE.PLANES.DOCENTE,na.rm = T),
                TOTAL_c=sum(EN.IIEE.CARGADORES,na.rm = T),
                EST_c=sum(EN.IIEE.CARGADORES.ESTUDIANTE,na.rm = T),DOC_c=sum(EN.IIEE.CARGADORES.DOCENTE,na.rm = T))
     pie<-dff1 %>%
      summarise(UGEL="TOTAL GENERAL",
                IIEE=sum(ifelse(EN.IIEE>0,1,0)),
                TOTAL_t=sum(EN.IIEE,na.rm = T),
                EST_t=sum(EN.IIEE.ESTUDIANTE,na.rm = T),DOC_t=sum(EN.IIEE.DOCENTE,na.rm = T),
                TOTAL_p=sum(EN.IIEE.PLANES,na.rm = T),
                EST_p=sum(EN.IIEE.PLANES.ESTUDIANTE,na.rm = T),DOC_p=sum(EN.IIEE.PLANES.DOCENTE,na.rm = T),
                TOTAL_c=sum(EN.IIEE.CARGADORES,na.rm = T),
                EST_c=sum(EN.IIEE.CARGADORES.ESTUDIANTE,na.rm = T),DOC_c=sum(EN.IIEE.CARGADORES.DOCENTE,na.rm = T))
    
  }else{
      tabla03<-dff1 %>%
        rename(DEPARTAMENTO=Departamento) %>%
        group_by(DEPARTAMENTO) %>%
        summarise(IIEE=sum(ifelse(EN.IIEE>0,1,0)),
                  TOTAL_t=sum(EN.IIEE,na.rm = T),
                  EST_t=sum(EN.IIEE.ESTUDIANTE,na.rm = T),DOC_t=sum(EN.IIEE.DOCENTE,na.rm = T),
                  TOTAL_p=sum(EN.IIEE.PLANES,na.rm = T),
                  EST_p=sum(EN.IIEE.PLANES.ESTUDIANTE,na.rm = T),DOC_p=sum(EN.IIEE.PLANES.DOCENTE,na.rm = T),
                  TOTAL_c=sum(EN.IIEE.CARGADORES,na.rm = T),
                  EST_c=sum(EN.IIEE.CARGADORES.ESTUDIANTE,na.rm = T),DOC_c=sum(EN.IIEE.CARGADORES.DOCENTE,na.rm = T))
     pie<-dff1 %>%
      summarise(DEPARTAMENTO="TOTAL GENERAL",
                IIEE=sum(ifelse(EN.IIEE>0,1,0)),
                TOTAL_t=sum(EN.IIEE,na.rm = T),
                EST_t=sum(EN.IIEE.ESTUDIANTE,na.rm = T),DOC_t=sum(EN.IIEE.DOCENTE,na.rm = T),
                TOTAL_p=sum(EN.IIEE.PLANES,na.rm = T),
                EST_p=sum(EN.IIEE.PLANES.ESTUDIANTE,na.rm = T),DOC_p=sum(EN.IIEE.PLANES.DOCENTE,na.rm = T),
                TOTAL_c=sum(EN.IIEE.CARGADORES,na.rm = T),
                EST_c=sum(EN.IIEE.CARGADORES.ESTUDIANTE,na.rm = T),DOC_c=sum(EN.IIEE.CARGADORES.DOCENTE,na.rm = T))
  }
  if(mod!="Nacional"){tabla<-flextable(tabla03,cwidth = c(1.1,rep(.54,10)))}else{tabla<-flextable(tabla03,cwidth =   c(1,rep(.6,10)))}
  
  
  tabla<-add_header_row(tabla,
                        colwidths = c(1,1,3,3,3),
                        values = c(ifelse(mod!="Nacional","UGEL","DEPARTAMENTO"),"IIEE", 
                                   "TABLETAS","PLANES DE DATOS","CARGADORES SOLARES"),
                        top = T )
  tabla<-add_footer_row(tabla,values = pie,colwidths = rep(1,11))
  tabla<-theme_vanilla(tabla)
  tabla <- merge_v(tabla,j = c(ifelse(mod!="Nacional","UGEL","DEPARTAMENTO")),part = "header")
  tabla <- merge_v(tabla,j = c("IIEE"),part = "header")
  tabla<-set_header_labels( tabla, DEPARTAMENTO="DEPARTAMENTO",UGEL = "UGEL",IIEE="IIEE",
                            TOTAL_t="TOTAL",EST_t="EST",DOC_t="DOC",
                            TOTAL_p="TOTAL",EST_p="EST",DOC_p="DOC",
                            TOTAL_c="TOTAL",EST_c="EST",DOC_c="DOC")
  tabla<-align(tabla,align = "center",part = "header")
  tabla<-fontsize(tabla,size = 7,part = "header")
  tabla<-fontsize(tabla,size = 7,part = "body")
  tabla<-bg(tabla,bg = "#8EA9DB",part = "header")
  tabla<-fontsize(tabla,size = 7,part = "footer")
  tabla<-bg(tabla,bg = "#8EA9DB",part = "footer")
  tabla<-align(tabla,j=c(2:11),align = "right",part = "footer")
if(entregf1$c001>0)
  tabla
  
```

```{r echo=FALSE,warning=FALSE,message=FALSE}
load("./CBDF2.rdata")
fechaf2 <- toupper(format(as.Date(fecha2),"%d de %B del %Y"))
fechaf2<- str_replace(fechaf2,months$en,months$es)[!str_replace(fechaf2,months$en,months$es)==fechaf2]
fechaf2 <- ifelse(is_empty(fechaf2),toupper(format(as.Date(fecha2),"%d de %B del %Y")),fechaf2)

data_f2<-dff2
dff2<-data_f2 %>% 
      filter(fase2==1)%>%
      filter(if(mod == "Nacional") T
             else if (mod == "Departamental") d_dpto == dpto
             else if (mod == "Provincial") d_dpto == dpto & d_prov == prov
             else if (mod == "Distrital") d_dpto == dpto & d_prov == prov & d_dist == dist)

cbdf2 <- 
  dff2 %>% 
  summarise(d000=sum(ifelse(f2_desp_tab>0,1,0),na.rm = T),
            d000d=digitos(d000),
            d000T=texto(d000d,NA,0),#texto instituciones
            d001=sum(f2_desp_tab),
            dp001=round(d001/sum(f2_tab,na.rm = T)*100,2),
            d001d=digitos(d001),
            d001T=texto(d001d,NA,1), #texto tabletas
            d001_1=sum(f2_desp_tab_est),
            dp001_1=round(d001_1/sum(f2_tab,na.rm = T)*100,2),
            d001_1d=digitos(d001_1),
            d001_1T=texto(d001_1d,dp001_1,4), #texto tabletas estudiantes
            d001_2=sum(f2_desp_tab_doc),
            dp001_2=round(d001_2/d001*100,2),
            d001_2d=digitos(d001_2),
            d001_2T=texto(d001_2d,dp001_2,5), #texto tabletas docentes
            d002=sum(f2_desp_inter),
            dp002=round(d002/sum(f2_inter,na.rm = T)*100,2),
            d002d=digitos(d002),
            d002T=texto(d002d,dp002,2), #texto planes de datos
            d002_1=sum(f2_desp_inter_est),
            dp002_1=round(d002_1/d002*100,2),
            d002_1d=digitos(d002_1),
            d002_1T=texto(d002_1d,dp002_1,4), #texto planes de datos estudiantes
            d002_2=sum(f2_desp_inter_doc),
            dp002_2=round(d002_2/d002*100,2),
            d002_2d=digitos(d002_2),
            d002_2T=texto(d002_2d,dp002_2,5), #texto planes de datos docentes
            d003=sum(f2_desp_carg),
            dp003=round(d003/sum(f2_carg,na.rm = T)*100,2),
            d003d=digitos(d003),
            d003T=texto(d003d,dp003,3), #texto cargadores solares
            d003_1=sum(f2_desp_carg_est),
            dp003_1=round(d003_1/d003*100,2),
            d003_1d=digitos(d003_1),
            d003_1T=texto(d003_1d,dp003_1,4), #texto cargadores solares estudiantes
            d003_2=sum(f2_desp_carg_doc),
            dp003_2=round(d003_2/d003*100,2),
            d003_2d=digitos(d003_2),
            d003_2T=texto(d003_2d,dp003_2,5), #texto cargadores solares docentes
            
            i000=sum(ifelse(f2_enie_tab>0,1,0),na.rm = T),  
            i000d=digitos(i000),
            i000T=texto(i000d,NA,0),#texto instituciones
            i001=sum(f2_enie_tab),
            ip001=round(i001/sum(f2_tab,na.rm = T)*100,2),
            i001d=digitos(i001),
            i001T=texto(i001d,NA,1), #texto tabletas
            i001_1=sum(f2_enie_tab_est),
            ip001_1=round(i001_1/sum(f2_tab,na.rm = T)*100,2),
            i001_1d=digitos(i001_1),
            i001_1T=texto(i001_1d,ip001_1,4), #texto tabletas estudiantes
            i001_2=sum(f2_enie_tab_doc),
            ip001_2=round(i001_2/i001*100,2),
            i001_2d=digitos(i001_2),
            i001_2T=texto(i001_2d,ip001_2,5), #texto tabletas docentes
            i002=sum(f2_enie_inter),
            ip002=round(i002/sum(f2_inter,na.rm = T)*100,2),
            i002d=digitos(i002),
            i002T=texto(i002d,ip002,2), #texto planes de datos
            i002_1=sum(f2_enie_inter_est),
            ip002_1=round(i002_1/i002*100,2),
            i002_1d=digitos(i002_1),
            i002_1T=texto(i002_1d,ip002_1,4), #texto planes de datos estudiantes
            i002_2=sum(f2_enie_inter_doc),
            ip002_2=round(i002_2/i002*100,2),
            i002_2d=digitos(i002_2),
            i002_2T=texto(i002_2d,ip002_2,5), #texto planes de datos docentes
            i003=sum(f2_enie_carg),
            ip003=round(i003/sum(f2_carg,na.rm = T)*100,2),
            i003d=digitos(i003),
            i003T=texto(i003d,ip003,3), #texto cargadores solares
            i003_1=sum(f2_enie_carg_est),
            ip003_1=round(i003_1/i003*100,2),
            i003_1d=digitos(i003_1),
            i003_1T=texto(i003_1d,ip003_1,4), #texto cargador solares estudiantes
            i003_2=sum(f2_enie_carg_doc),
            ip003_2=round(i003_2/i003*100,2),
            i003_2d=digitos(i003_2),
            i003_2T=texto(i003_2d,ip003_2,5), #texto cargador solares docentes
            
            r000=sum(ifelse(f2_enrut_tab>0,1,0),na.rm = T),
            r000d=digitos(r000),
            r000T=texto(r000d,NA,0),#texto instituciones
            r001=sum(f2_enrut_tab),
            rp001=round(r001/sum(f2_tab,na.rm = T)*100,2),
            r001d=digitos(r001),
            r001T=texto(r001d,NA,1), #texto tabletas
            r001_1=sum(f2_enrut_tab_est),
            rp001_1=round(r001_1/sum(f2_tab,na.rm = T)*100,2),
            r001_1d=digitos(r001_1),
            r001_1T=texto(r001_1d,rp001_1,4), #texto tabletas estudiantes
            r001_2=sum(f2_enrut_tab_doc),
            rp001_2=round(r001_2/r001*100,2),
            r001_2d=digitos(r001_2),
            r001_2T=texto(r001_2d,rp001_2,5), #texto tabletas docentes
            r002=sum(f2_enrut_inter),
            rp002=round(r002/sum(f2_inter,na.rm = T)*100,2),
            r002d=digitos(r002),
            r002T=texto(r002d,rp002,2), #texto planes de datos
            r002_1=sum(f2_enrut_inter_est),
            rp002_1=round(r002_1/r002*100,2),
            r002_1d=digitos(r002_1),
            r002_1T=texto(r002_1d,rp002_1,4), #texto planes de datos estudiantes
            r002_2=sum(f2_enrut_inter_doc),
            rp002_2=round(r002_2/r002*100,2),
            r002_2d=digitos(r002_2),
            r002_2T=texto(r002_2d,rp002_2,5), #texto planes de datos docentes
            r003=sum(f2_enrut_carg),
            rp003=round(r003/sum(f2_carg,na.rm = T)*100,2),
            r003d=digitos(r003),
            r003T=texto(r003d,rp003,3), #texto cargadores solares
            r003_1=sum(f2_enrut_carg_est),
            rp003_1=round(r003_1/r003*100,2),
            r003_1d=digitos(r003_1),
            r003_1T=texto(r003_1d,rp003_1,4), #texto cargador solares estudiantes
            r003_2=sum(f2_enrut_carg_doc),
            rp003_2=round(r003_2/r003*100,2),
            r003_2d=digitos(r003_2),
            r003_2T=texto(r003_2d,rp003_2,5), #texto cargador solares docentes
            
            p000=sum(ifelse(f2_pend_tab>0,1,0),na.rm = T),
            p000d=digitos(p000),
            p000T=texto(p000d,NA,0),#texto instituciones
            p001=sum(f2_pend_tab),
            pp001=round(p001/sum(f2_tab,na.rm = T)*100,2),
            p001d=digitos(p001),
            p001T=texto(p001d,NA,1), #texto tabletas
            p001_1=sum(f2_pend_tab_est),
            pp001_1=round(p001_1/sum(f2_tab,na.rm = T)*100,2),
            p001_1d=digitos(p001_1),
            p001_1T=texto(p001_1d,pp001_1,4), #texto tabletas estudiantes
            p001_2=sum(f2_pend_tab_doc),
            pp001_2=round(p001_2/p001*100,2),
            p001_2d=digitos(p001_2),
            p001_2T=texto(p001_2d,pp001_2,5), #texto tabletas docentes
            p002=sum(f2_pend_inter),
            pp002=round(p002/sum(f2_inter,na.rm = T)*100,2),
            p002d=digitos(p002),
            p002T=texto(p002d,pp002,2), #texto planes de datos
            p002_1=sum(f2_pend_inter_est),
            pp002_1=round(p002_1/p002*100,2),
            p002_1d=digitos(p002_1),
            p002_1T=texto(p002_1d,pp002_1,4), #texto planes de datos estudiantes
            p002_2=sum(f2_pend_inter_doc),
            pp002_2=round(p002_2/p002*100,2),
            p002_2d=digitos(p002_2),
            p002_2T=texto(p002_2d,pp002_2,5), #texto planes de datos docentes
            p003=sum(f2_pend_carg),
            pp003=round(p003/sum(f2_carg,na.rm = T)*100,2),
            p003d=digitos(p003),
            p003T=texto(p003d,pp003,3), #texto cargadores solares
            p003_1=sum(f2_pend_carg_est),
            pp003_1=round(p003_1/p003*100,2),
            p003_1d=digitos(p003_1),
            p003_1T=texto(p003_1d,pp003_1,4), #texto cargador solares estudiantes
            p003_2=sum(f2_pend_carg_doc),
            pp003_2=round(p003_2/p003*100,2),
            p003_2d=digitos(p003_2),
            p003_2T=texto(p003_2d,pp003_2,5), #texto cargador solares docentes
            )

#ENTREGA F2
if(cbdf2$i001>0){
  entregasP6<-paste("A la fecha se han **entregado** ",cbdf2$i001T," de la Fase II, que representa el ",cbdf2$ip001,"% del total de tabletas; de las cuales, ",cbdf2$i001_1T," y ", cbdf2$i001_2T,".",ifelse(cbdf2$i002>0,paste(" A su vez, ",cbdf2$i002T,", de los cuales,",cbdf2$i002_1T," y ",cbdf2$i002_2T,".",sep=""),""),ifelse(cbdf2$i003>0,paste(" Y ",cbdf2$i003T,", de los cuales, ",cbdf2$i003_1T," y ",cbdf2$i003_2T,".",sep=""),""),paste(" Atendiendo a ",cbdf2$i000T,"."),sep="")
  }else{
  entregasP6 <- paste("A la fecha de la actualización no se ha contabilizado la entrega, en las instituciones educativas focalizadas de la Fase II,", ifelse(cbdf2$i003>0,paste(" de ninguna tableta. ",ifelse(cbdf2$i003>0,paste(" Mientras que a la fecha se han entregado ",cbdf2$i003T,", de los cuales,",cbdf2$i003_1T," y ",cbdf2$i003_2T,".",sep=""),""),sep="")," de ningún dispositivo electrónico, bien sea tabletas o cargadores solares."),sep="")}

#DESPACHO F2
if(cbdf2$d001>0){
  despachosP6<-paste("Por otro lado, se ha despachado ",cbdf2$d001T,", de las cuales, ",cbdf2$d001_1T," y ",cbdf2$d001_2T,".",ifelse(cbdf2$d002>0,paste(" Un total de ",cbdf2$d002T,", de los cuales, ",cbdf2$d002_1T," y ",cbdf2$d002_2T,".",sep=""),""),ifelse(cbdf2$d003>0,paste(" Y un total de ",cbdf2$d003T,", de los cuales, ",cbdf2$d003_1T," y ",cbdf2$d003_2T,".",sep=""),""),sep="")
}else{
  despachosP6<-""
}

#PENDIENTE F2

if(cbdf2$p001>0){
  pendientesP6<-paste("Quedando pendiente ",cbdf2$p001T," (",cbdf2$p001_1T," y ",cbdf2$p001_2T,"), ",cbdf2$p002T," (",cbdf2$p002_1T," y ",cbdf2$p002_2T,"), y ",cbdf2$p003T," (",cbdf2$p003_1T," y ",cbdf2$p003_2T,").",sep="")
}else{
  pendientesP6<-""
}

```


## DISTRIBUCIÓN Y ENTREGA AL `r fechaf2 ` EN LA FASE II
`r entregasP6` 

`r despachosP6`

`r pendientesP6` 

```{r echo=FALSE,warning=FALSE,message=FALSE}
tabla04<-dff2 %>% 
    group_by(X=if(mod!="Nacional") d_dreugel else d_dpto) %>%
    summarise(IIEE=sum(ifelse(f2_enie_tab>0,1,0)),
              TOTAL_t=sum(f2_enie_tab,na.rm = T),
              EST_t=sum(f2_enie_tab_est,na.rm = T),DOC_t=sum(f2_enie_tab_doc,na.rm = T),
              TOTAL_p=sum(f2_enie_inter,na.rm = T),
              EST_p=sum(f2_enie_inter_est,na.rm = T),DOC_p=sum(f2_enie_inter_doc,na.rm = T),
              TOTAL_c=sum(f2_enie_carg,na.rm = T),
              EST_c=sum(f2_enie_carg_est,na.rm = T),DOC_c=sum(f2_enie_carg_doc,na.rm = T))
   pie<-dff2 %>% 
    summarise(X="TOTAL GENERAL",
              IIEE=sum(ifelse(f2_enie_tab>0,1,0)),
              TOTAL_t=sum(f2_enie_tab,na.rm = T),
              EST_t=sum(f2_enie_tab_est,na.rm = T),DOC_t=sum(f2_enie_tab_doc,na.rm = T),
              TOTAL_p=sum(f2_enie_inter,na.rm = T),
              EST_p=sum(f2_enie_inter_est,na.rm = T),DOC_p=sum(f2_enie_inter_doc,na.rm = T),
              TOTAL_c=sum(f2_enie_carg,na.rm = T),
              EST_c=sum(f2_enie_carg_est,na.rm = T),DOC_c=sum(f2_enie_carg_doc,na.rm = T))
  
names(tabla04)[1]<-ifelse(mod!="Nacional","UGEL","DEPARTAMENTO")
if(mod!="Nacional"){tabla<-flextable(tabla04,cwidth = c(1.1,rep(.54,10)))}else{tabla<-flextable(tabla04,cwidth = c(1,rep(.6,10)))}


tabla<-add_header_row(tabla,
                      colwidths = c(1,1,3,3,3),
                      values = c(ifelse(mod!="Nacional","UGEL","DEPARTAMENTO"),"IIEE", 
                                 "TABLETAS","PLANES DE DATOS","CARGADORES SOLARES"),
                      top = T )
tabla<-add_footer_row(tabla,values = pie,colwidths = rep(1,11))
tabla<-theme_vanilla(tabla)
tabla <- merge_v(tabla,j = c(ifelse(mod!="Nacional","UGEL","DEPARTAMENTO")),part = "header")
tabla <- merge_v(tabla,j = c("IIEE"),part = "header")
tabla<-set_header_labels( tabla, DEPARTAMENTO="DEPARTAMENTO",UGEL = "UGEL",IIEE="IIEE",
                          TOTAL_t="TOTAL",EST_t="EST",DOC_t="DOC",
                          TOTAL_p="TOTAL",EST_p="EST",DOC_p="DOC",
                          TOTAL_c="TOTAL",EST_c="EST",DOC_c="DOC")
tabla<-align(tabla,align = "center",part = "header")
tabla<-fontsize(tabla,size = 7,part = "header")
tabla<-fontsize(tabla,size = 7,part = "body")
tabla<-bg(tabla,bg = "#8EA9DB",part = "header")
tabla<-fontsize(tabla,size = 7,part = "footer")
tabla<-bg(tabla,bg = "#8EA9DB",part = "footer")
tabla<-align(tabla,j=c(2:11),align = "right",part = "footer")
if(cbdf2$i001>0)
tabla
  
```



```{r echo=FALSE,warning=FALSE,message=FALSE}

library(googledrive)
library(googlesheets4)

jp_folder <- "https://drive.google.com/drive/folders/1UjvV0CPbu3kQKLanWTDxRUoNdYsUehSL"
#googledrive::drive_auth()
googledrive::drive_auth(path = "your-app-folder-name/.secrets/calcium-chalice-291219-c0edbd3ab245.json")
folder_id <- drive_get(as_id(jp_folder))
files <- drive_ls(folder_id)
files<-files %>% 
  mutate(fec=trimws(gsub("[a-zA-Z.-]","",name)),
         fec=paste(substr(fec,1,4),substr(fec,5,6),substr(fec,7,8),sep="-"),
         fec=as.Date(fec))

file<-files %>% filter(fec==max(files$fec))

if(NROW(file)>1){
  dateT<-as.character()
  for(i in 1:dim(file)[1])dateT<-append(dateT,file$drive_resource[[i]]$createdTime)
  dateT<-as.Date(substr(dateT,1,10))
  file$fecT<-dateT
  rm(dateT)
  file<-file %>% filter(fecT==max(fecT))
}

fecha3<-toupper(format(as.Date(file$fec),"%d de %B del %Y"))
fecha3<- str_replace(fecha3,months$en,months$es)[!str_replace(fecha3,months$en,months$es)==fecha3]
fecha3 <- ifelse(is_empty(fecha3),toupper(format(as.Date(file$fec),"%d de %B del %Y")),fecha3)
  
gcSn <- openxlsx::read.xlsx(file$drive_resource[[1]]$webContentLink, sheet =1)
names(gcSn)<-c("ID","Departamento","Código.ATET","UGEL","Nombre.ATET",
               "Nombre.IIEE","Código.Modular","anexo","NIVEL",
               paste("P",str_pad(rep(1:60),width = 3,pad = "0"),sep=""))
dfgcSn <- gcSn %>% 
      mutate(Código.Modular = str_pad(Código.Modular,width = 7,pad = "0")) %>%
      mutate(codmod8=paste(Código.Modular,anexo,sep="")) %>%
      filter(codmod8 %in% dff1$codmod8)
tgcSn <- dfgcSn %>%
  summarise(p000=n(),
            p000d=digitos(p000),
            p000T=texto(p000d,NA,0),#texto instituciones
            p000_1=sum(ifelse(NIVEL=="Primaria",1,0),na.rm = T),
            p000_1d=digitos(p000_1),
            p000_1T=texto(p000_1d,NA,0),#texto instituciones
            p000_2=sum(ifelse(NIVEL=="Secundaria",1,0),na.rm = T),
            p000_2d=digitos(p000_2),
            p000_2T=texto(p000_2d,NA,0),#texto instituciones
            p001=sum(P006,na.rm = T),
            p001d=digitos(p001),
            p001T=texto(p001d,NA,1), #texto tabletas
            p001_1=sum(P008,na.rm = T),
            p001_1d=digitos(p001_1),#estudiantes
            pp001_1=round(p001_1/p001*100,2),
            p001_1T=texto(p001_1d,pp001_1,4), #texto tabletas estudiantes
            p001_2=sum(P007,na.rm = T),
            p001_2d=digitos(p001_2),
            pp001_2=round(p001_2/p001*100,2),
            p001_2T=texto(p001_2d,pp001_2,5), #texto tabletas docentes
            
            a001=sum(P012,na.rm = T),
            a001d=digitos(a001),
            ap001=round(a001/p001*100,2),
            a001T=texto(a001d,ap001,1), #texto tabletas
            a001_1=sum(P014,na.rm = T),
            a001_1d=digitos(a001_1),
            ap001_1=round(a001_1/p001_1*100,2),
            a001_1T=texto(a001_1d,ap001_1,4), #texto tabletas estudiantes
            a001_2=sum(P013,na.rm = T),
            a001_2d=digitos(a001_2),
            ap001_2=round(a001_2/p001_2*100,2),
            a001_2T=texto(a001_2d,ap001_2,5), #texto tabletas docentes
            )

actualizacionP7<-ifelse(tgcSn$p001>0,
                        paste("A la fecha, ",ubicacion," se ha programado la actualización de ",tgcSn$p001T,"[^6], de las cuales, ",tgcSn$p001_1T," y ",tgcSn$p001_2T,", distribuidas en ",tgcSn$p000T," (",tgcSn$p000_1T," **de nivel primaria** y ",gsub(" instituci[ó|o]n[a-z]{,2} educativ[a-z]{1,2}\\*\\*$","**",tgcSn$p000_2T)," **de secundaria**); habiéndose actualizado ",tgcSn$a001T," que representa el **",tgcSn$ap001,"%** de lo programado, de las cuales, ",tgcSn$a001_1T," y ",tgcSn$a001_2T,".",sep=""),
                        paste("A la fecha no se ha programado la actualización de ninguna tableta[^6] ",ubicacion,".",sep=""))

```

## ACTUALIZACIÓN DEL GESTOR DE CONTENIDOS EN ZONAS SIN CONECTIVIDAD AL `r fecha3`

`r actualizacionP7`

[^6]:Las instituciones educativas programadas corresponden a las  focalización en la Fase I (2021) de la estretegia "Cierre de Brecha Digital". 

```{r echo=FALSE,warning=FALSE,message=FALSE}
tabla05<-dfgcSn %>%
  group_by(X= if(mod!="Nacional") UGEL else Departamento) %>%
    summarise(IIEE=n(),
              TOTAL_t=sum(P006,na.rm = T),
              EST_t=sum(P008,na.rm = T),
              DOC_t=sum(P007,na.rm = T),
              TOTAL_p=sum(P012,na.rm = T),
              PTOTAL_p=paste(round(TOTAL_p/TOTAL_t*100,2),"%",sep=""),
              EST_p=sum(P014,na.rm = T),
              PEST_p=paste(round(EST_p/EST_t*100,2),"%",sep=""),
              DOC_p=sum(P013,na.rm = T),
              PDOC_p=paste(round(DOC_p/DOC_t*100,2),"%",sep="")
)
   pie<-dfgcSn %>%
     summarise(X="TOTAL GENERAL",
              IIEE=n(),
              TOTAL_t=sum(P006,na.rm = T),
              EST_t=sum(P008,na.rm = T),
              DOC_t=sum(P007,na.rm = T),
              TOTAL_p=sum(P012,na.rm = T),
              PTOTAL_p=paste(round(TOTAL_p/TOTAL_t*100,2),"%",sep=""),
              EST_p=sum(P014,na.rm = T),
              PEST_p=paste(round(EST_p/EST_t*100,2),"%",sep=""),
              DOC_p=sum(P013,na.rm = T),
              PDOC_p=paste(round(DOC_p/DOC_t*100,2),"%",sep="")
)

names(tabla05)[1]<-ifelse(mod!="Nacional","UGEL","DEPARTAMENTO")

if(mod!="Nacional"){tabla<-flextable(tabla05,cwidth = c(1.1,rep(.54,10)))}else{tabla<-flextable(tabla05,cwidth = c(1,rep(.6,10)))}


tabla<-add_header_row(tabla,
                      colwidths = c(1,1,3,6),
                      values = c(ifelse(mod!="Nacional","UGEL","DEPARTAMENTO"),"IIEE", 
                                 "TABLETAS PROGRAMADAS","TABLETAS ACTUALIZADAS"),
                      top = T )
tabla<-add_footer_row(tabla,values = pie,colwidths = rep(1,11))
tabla<-theme_vanilla(tabla)

tabla <- merge_v(tabla,j = c(ifelse(mod!="Nacional","UGEL","DEPARTAMENTO")),part = "header")
tabla <- merge_v(tabla,j = c("IIEE"),part = "header")

tabla<-set_header_labels( tabla, DEPARTAMENTO="DEPARTAMENTO",UGEL = "UGEL",IIEE="IIEE",
                          TOTAL_t="TOTAL",EST_t="EST",DOC_t="DOC",
                          TOTAL_p="TOTAL",PTOTAL_p="%",
                          EST_p="EST",PEST_p="%",
                          DOC_p="DOC",PDOC_p="%")

tabla<-align(tabla,align = "center",part = "header")
tabla<-fontsize(tabla,size = 7,part = "header")
tabla<-fontsize(tabla,size = 7,part = "body")
tabla<-bg(tabla,bg = "#8EA9DB",part = "header")
tabla<-fontsize(tabla,size = 7,part = "footer")
tabla<-bg(tabla,bg = "#8EA9DB",part = "footer")
tabla<-align(tabla,j=c(2:11),align = "right",part = "footer")
tabla<-align(tabla,j=c(7,9,11),align = "right",part = "body")
if(tgcSn$p001>0)
  tabla
  
```











